【裁判字號】    98,訴,1833
【裁判日期】    990126
【裁判案由】    違反毒品危害防制條例
【裁判全文】
臺灣彰化地方法院刑事判決              98年度訴字第1833號
公  訴  人  臺灣彰化地方法院檢察署檢察官
被      告  甲○○
選任辯護人  黃鼎鈞律師
            陳銘傑律師
            張崇哲律師
上列被告因違反毒品危害防制條例案件，經檢察官提起公訴（98
年度偵緝字第566 號），本院判決如下：
    主  文
甲○○犯如附表一所示之罪，均累犯，各處如附表一所示之刑。
應執行無期徒刑，褫奪公權終身，未扣案門號為0000000
000號之行動電話壹支（含該門號之SIM 卡）沒收，如全部或
一部不能沒收時，追徵其價額或以其財產抵償之。未扣案之販賣
毒品所得新臺幣柒萬壹仟元沒收，如全部或一部不能沒收時，以
其財產抵償之。
    犯罪事實
一、甲○○（綽號阿安、安哥、聰仔）前於民國81、82年間，因
    違反肅清煙毒條例等案件，先後經本院以82年度訴字第1813
    號判決判處應執行有期徒刑3 年3 月確定（下稱第(一)案），
    及經臺灣高等法院臺中分院以82年度上訴字第1428號判決判
    處應執行有期徒刑3 年3 月確定（下稱第(二)案），上開兩案
    接續執行，於84年12月1 日假釋並交付保護管束，惟其於保
    護管束期間，因違反麻醉藥品管理條例、肅清煙毒條例等案
    件，分別經本院以86年度易字第92號判決判處有期徒刑7 月
    確定（下稱第(四)案）、本院以86年度訴字第114 號判決判處
    有期徒刑3 年5 月確定（下稱第(五)案）、臺灣高等法院臺中
    分院以87年度上訴字第2071號判決判處有期徒刑5 月確定（
    下稱第(六)案），前述第(四)、(五)、(六)案再經合併裁定應執行有
    期徒刑4 年確定，上述假釋則遭撤銷，所餘殘刑4 年1 月26
    日刑與前揭(四)、(五)、(六)案所定應執行刑4 年接續執行，於90
    年5 月28日假釋並交付保護管束，至93年12月26日保護管束
    期滿未經撤銷而視為執行完畢【構成累犯】。
二、甲○○仍不知悔改，明知海洛因為毒品危害防制條例第2 條
    第2 項第1 款所定之第一級毒品，不得販賣，在其本身戒除
    毒癮後，竟圖以販毒方式賺取生活所需資金，遂基於販賣第
    一級毒品海洛因以營利之個別犯意，以其所持用門號為0000
    0000 00 號之行動電話，供購毒者撥打或彼此接洽聯繫交易
    毒品事宜，而以高於進價之價格，分別販賣海洛因予如附表
    所示之乙○○、丙○○2 人【販毒對象、時間、地點、數量
    、金額詳如附表所示】，乙○○則於取得海洛因後，再轉賣
    予其他人，部分並供己施用【乙○○所涉販賣第一級毒品罪
    部分，業經本院以98年度訴字1439號判處有期徒刑8 年，另
    涉販賣第二級毒品罪部分，經本院以同判決處以有期徒刑3
    年，兩罪定應執行有期徒刑10年6 月，尚未確定；所涉施用
    第一級毒品罪部分，則經本院以98年度訴字第1482號判處有
    期徒刑7 月，另涉嫌施用第二級毒品罪，經本院以同判決判
    處有期徒刑3 月，兩罪定應執行有期徒刑9 月，上訴後再由
    臺灣高等法院臺中分院以98年度上訴字第2420號判決駁回上
    訴確定】，丙○○購買毒品後，則供己施用【所涉施用第一
    級毒品罪部分，業經本院以98年度毒聲字第302 號裁定移送
    觀察、勒戒】。嗣警方對於甲○○所持用上述行動電話，及
    購毒者乙○○所持用門號0000000000號行動電話實施通訊監
    察，發現疑似毒品交易之對話內容後，先後查獲乙○○、丙○○到案說明，並依法對甲○○發布通緝，始於98年9 月15
    日將甲○○緝獲到案。
三、案經臺灣彰化地方法院檢察署檢察官自動檢舉偵查起訴。
    理  由
一、證據能力部分：
  (一)證人即購毒者乙○○、丙○○，分別於偵查中向檢察官所為
    證述，雖係被告以外之人於審判外之言詞陳述，為傳聞證據
    ，然其等於偵查中向檢察官所為證述，既經具結，且本院審
    酌該等言詞陳述係由證人出於自由意識而陳述，又無其他證
    據足認該等陳述有何顯不可信之情事等一切情況，依刑事訴
    訟法第159 條之1 第2 項規定，認上開證人於偵訊中之證述
    ，自得採為認定本件犯罪事實所憑之證據。
  (二)證人即購毒者乙○○、丙○○於警詢時之證述，雖亦屬被告
    以外之人於審判外之言詞陳述，為傳聞證據，然經本院於審
    理時當庭直接提示而為合法之調查，被告及辯護人均未於言
    詞辯論終結前聲明異議，本院復審酌該等言詞陳述係由證人
    出於自由意識而陳述，業經證人乙○○、丙○○於本院審理
    時具結證述在卷，並無非法取證之情況，依刑事訴訟法第15
    9 條之5 之規定，認上開證人於警詢時之證述，應得採為認
    定本件犯罪事實所憑之證據。
  (三)按偵查犯罪機關依法定程序監聽之錄音，係以監聽之錄音帶
    為其調查犯罪所得之證據，司法警察依據監聽錄音結果予以
    翻譯而製作之通訊監察譯文，乃該監聽錄音帶內容之顯示，
    此為學理上所稱之「派生證據」，屬於文書證據之一種。於
    被告或訴訟關係人對其譯文之真實性發生爭執或有所懷疑時
    ，法院固應依刑事訴訟法第165 條之1 第2 項之規定，勘驗
    該監聽錄音帶以踐行調查證據之程序，俾確認該錄音聲音是
    否為通訊者本人及其內容與通訊監察譯文之記載是否相符，
    或傳喚該通訊者為證據調查。倘被告或訴訟關係人對該通訊
    監察譯文之真實性並不爭執，即無勘驗辨認其錄音聲音之調
    查必要性，法院於審判期日如已踐行提示通訊監察譯文供當
    事人辨認或告以要旨，使其表示意見等程序並為辯論者，其
    所為之訴訟程序即無不合（最高法院98年度臺上字第2016號
    刑事判決意旨可資參照）。本案據為認定事實依據之通訊監
    察譯文，係警方依據本院所核發98年度聲監字第114 號（附
    於98年度偵字第7167號卷宗第47頁）、98年聲監續字第21 0
    號（附於同上偵查卷宗第49頁）、98年度聲監續字第27號（
    附於本院卷）、98年度聲監續字第66號（附於本院卷）等通
    訊監察書，合法實施監聽予以翻譯而製成之文書，經本院審
    理時踐行提示並告以要旨之程序，公訴人、被告及其辯護人
    均無意見，本院亦未發現有以非法方式取得或製作通訊監察
    譯文之事證，參照上開說明，本案之通訊監察譯文自有證據
    能力。
  (四)卷附門號0000000000號行動電話通聯紀錄，係以科學儀器紀
    錄電話通聯之情形，非屬供述證據，且係本院依職權調取附
    卷之資料，檢察官、被告及辯護人均未爭執其證據能力，應
    認具有證據能力。
二、犯罪事實認定所憑之證據及理由：
    訊據被告甲○○固不否認於附表所示之時間、地點，交付如
    附表所示之毒品海洛因予證人乙○○及丙○○，並收取其等
    所交如附表所示之款項，惟矢口否認有販賣第一級毒品海洛
    因之犯行，辯稱：伊本身未吸毒，但基於友情，乃幫助染有
    毒癮之朋友乙○○、丙○○代為向綽號「阿比」（音譯）真
    實姓名年籍不詳之朋友（下簡稱「阿比」）詢問有無海洛因
    ，又因為「阿比」與乙○○、丙○○不熟，伊才會幫「阿比
    」拿海洛因予證人乙○○、丙○○，及向其2 人收取款項再
    轉交給「阿比」本人云云。然查：
    (一)證人乙○○、丙○○於附表所示之時間，向被告購買毒品
      海洛因之交易過程，業據證人乙○○於警詢及偵訊時證述
      在卷，並有各次交易之通訊監察譯文在卷可參，又比對各
      次交易前後相關譯文內容，均與證人乙○○、丙○○證述
      之購毒經過相符（關於證人之警詢、偵訊筆錄，及通訊監
      察譯文之卷證出處，及譯文與證詞比對之情形，詳如附表
      二之「通訊監察譯文」、「購毒者之證詞」及「說明」欄
      所載）。由上開譯文顯示證人乙○○向被告拿取毒品海洛
      因時，對話僅簡單詢問被告是否在家，隨即表示要過去，
      或僅簡單稱要拿「同款的啦」（98年度偵字第7167號卷宗
      第27頁、第29頁之通訊監察譯文參照），又曾向被告要求
      ：「不是你拿給我試的那一批哦」，被告隨即向證人乙○○表示：「沒有，…我就跟你說那裡還剩有2 次，2 次我
      就是要留給你的啊」（98年度偵字第7167號卷宗第28頁之
      通訊監察譯文參照，就此譯文內容，證人乙○○於本院審
      理時證稱：如果毒品的品質好一點，我會交代被告這一批
      要留給我），另證人丙○○曾於對話中亦曾向被告要求：
      「同樣的弄一點」，被告則稱：「那款的我看更難問」、
      「像昨天那個我先再處理一些給你」（98年度偵字第7167
      號卷宗第31頁之通訊監察譯文參照），復曾於對話中向被
      告表示：「安哥…你公司那個先那個，晚上再拿錢給你」
      （98年度偵字第7167號卷宗第33頁之通訊監察譯文參照）
      ，參以被告曾與證人乙○○談論毒品時提及：「這樣空間
      差那麼多…變得都沒有利潤」（參見本院卷附通訊監察譯
      文）等情，以其等對話用語觀之，證人乙○○、丙○○向
      被告拿取毒品時，應係將被告視為賣方，並未要求其代為
      向任何人購買毒品，且談話均十分簡短，雙方顯已有相當
      交易默契，未有請託代為調取毒品之跡象，雖然被告曾向
      證人丙○○表示：「我現在已經在找…」（98年度偵字第
      7167號第30頁通訊監察譯文參照），然被告並非毒品製造
      者，自有毒品短缺須向上游另行進貨之可能，不能因此即
      認被告係受託處理特定交易，此外，被告雖先後於偵訊及
      準備程序時曾供稱：我帶乙○○、丙○○去找「阿比」，
      那時他們也有看到「阿比」這個人，在交涉的過程中，我
      只是在當場居間傳話等語（參見附表二編號1 、3 、6 之
      「被告於偵訊時之供述」欄及本院準備程序筆錄所載），
      但證人乙○○、丙○○於偵訊時均稱證稱其等與被告是一
      手交錢，一手交貨，沒有透過其他人等語（參見附表二「
      購毒者之證詞」欄所載），且證人乙○○、丙○○於本院
      審理時均具結證稱：甲○○說要介紹他的朋友給我認識，
      我說不要等語，足見被告辯稱自己只是介紹、傳話者云云
      ，不可採信，另經本院依職權調取被告所持用門號000000
      0000號行動電話通聯紀錄，並當庭提示請被告指出「阿比
      」之電話號碼為何，惟被告並無法具體指出特定電話號碼
      ，僅憑記憶陳稱好像是「0000000000」，然經本院核對其
      中與本案相關之交易時間前後，均未出現該號碼之電話通
      聯紀錄，益徵被告辯稱幫證人乙○○、丙○○聯絡友人「
      阿比」購毒一事，與實情不符。至於證人乙○○於警詢、
      偵訊時，就附表編號2 、3 、4 之交易金額，均證稱係「
      5,000 元或6, 000元」，依基於罪疑惟輕有利於被告之原
      則，爰認定此部分交易金額均為5,000 元。又關於交易重
      量與金額之關係，證人乙○○及丙○○於本院審理時均證
      稱其等係於各次交易時，視海洛因品質決定價額，而不是
      依重量決定，是以證人乙○○於警詢、偵訊時對於部分交
      易重量不同，而陳述相同價格之證詞（例如：附表編號1
      、2 、4 與附表編號3 之部分，數量不同而交易價格相同
      ，另附表編號6 、7 與附表編號5 之部分，亦同此情形）
      ，仍值採信，併予敘明。
    (二)另查證人乙○○、丙○○購毒後，分別因販賣、施用第一
      級毒品案件，經判刑或送觀察勒戒（詳如犯罪事實欄第二
      段所載），此有證人丙○○、乙○○之臺灣高等法院全國
      前案紀錄、本院98年度訴字第1439號刑事判決（均附於本
      院卷）可資參佐，足證其等確有購買毒品之動機及行為，
      而證人乙○○於本院審理時證稱其與被告為國小同學，證
      人丙○○於本院審理時證稱其係透過乙○○介紹而認識被
      告，被告與證人均陳述彼此並無任何恩怨，衡情證人乙○○、丙○○於警詢、偵訊所陳，尚無任意攀誣被告之情，
      雖其等於本院審理庭在被告前作證時，均供稱有叫被告代
      為向友人拿毒品云云，惟衡以證人乙○○、丙○○於警詢
      、偵訊陳述時，無被告在場之壓力，且其兩人於本院審理
      時均稱警、偵訊時，並不知道法律有關供出毒品來源可獲
      減刑之規定，是對於不利於被告之事實，證人應於警詢、
      偵訊時較能自由供出，且其等於本院審理時均堅稱不認識
      「阿比」，此與被告於偵訊及本院準備程序時陳述伊曾稱
      帶「阿比」去找證人交易之情節，顯不相符，復參以上開
      客觀之通訊監察譯文及通聯紀錄，足認證人乙○○、丙○○於警詢、偵訊時證稱直接與被告本人交易，較可採信，
      其等於本院審理時證稱委託被告找他人購毒云云，應係迴
      護被告之詞，不足採信，本案被告確係出於自己而非受託
      交付毒品之意思，於附表所示之時、地，與證人乙○○、
      丙○○完成如附表所示之毒品交易行為，堪以認定。
    (三)再按販賣毒品之所謂販賣行為，須行為人主觀上有營利意
      圖，且客觀上有販入或賣出毒品行為，即足構成，至於實
      際上是否已經獲利，則非所問；必也始終無營利之意思，
      而以原價或低於原價有償讓與他人，方難謂為販賣行為，
      而僅得以轉讓罪論處（參照最高法院93年度臺上字第1651
      號判決要旨）。又販賣海洛因毒品本無一定價格，各次買
      賣之價格，當亦各有差異，隨供需雙方之資力、關係之深
      淺、需求之數量、貨源之充裕與否、販賣者對於資金之需
      求如何即殷切與否，以及政府查緝之態度，進而為各種不
      同之風險評估，而為機動性之調整，是其價格標準，自非
      一成不變，且販賣者從各種「價差」或「量差」或係「純
      度」謀取利潤方式，或有差異，然其所圖利益之非法販賣
      行為目的，則屬相同，並無二致。被告所為上開販賣第一
      級毒品犯行，雖因並未查扣所販賣之毒品，而無從察知其
      販賣毒品確實數量與純度，惟毒品危害防制條例所處罰之
      「販賣」毒品罪，所著重者為在主觀上有藉以牟利之惡性
      ，及對毒品之擴散具有較有償或無償轉讓行為更嚴重之危
      害性，被告「營利」之意圖係從客觀之社會環境、情況及
      證人、物證等資料，依據證據法則綜合研判認定；衡諸毒
      品海洛因量微價高，且依一般社會通念以觀，販賣行為在
      通常情形下均係以牟利為其主要誘因及目的，從而，舉凡
      其有償交易，除足反證其確另基於某種非圖利本意之關係
      外，通常尚難因無法查悉其販入價額作為是否高價賣出之
      比較，諉無營利之意思，阻卻販賣犯行之追訴。本案被告
      確有交付如附表所示之海洛因予證人乙○○、丙○○，並
      收取附表所示之價金，已經調查屬實，關於被告曾與證人
      乙○○談論毒品時提及：「這樣空間差那麼多…變得都沒
      有利潤」（參見本院卷附通訊監察譯文），被告於本院審
      理時雖辯稱：我是說我朋友沒有利潤，不是說我云云，惟
      本院查無任何證據足認有「阿比」之人，已如前述，考量
      社會大眾均知買賣海洛因均係非法行為之客觀社會環境，
      依據前開積極證據及經驗法則綜合研判，足認被告本身販
      賣第一級毒品應係出於營利之意圖。
    (四)綜上，本件事證明確，附表所載被告販賣第一級毒品之犯
      行，堪以認定。
三、論罪科刑：
    (一)查除附表編號7 之外，其餘附表所載之犯罪事實，於被告
      行為後，毒品危害防制條例業於98年5 月5 日修正，於98
      年5 月20日公布，並於98年5 月22日施行（司法院98年6
      月29日院台廳刑一字第0980014643函文意旨參照）。按行
      為後法律有變更者，適用行為時之法律，但行為後之法律
      有利於行為人者，適用最有利於行為人之法律，刑法第2
      條第1 項訂有明文。又依最高法院95年第8 次刑庭會議決
      議所示關於新舊法比較之原則，除法定刑罰本身外，亦應
      就與罪刑有關其他法定加減原因等一切情形，綜其全部罪
      刑之結果而為比較。本件被告於偵、審時並未自白犯行，
      與修正後毒品危害防制條例第17條第2 項之要件不符，尚
      無適用此項減刑規定之餘地，此部分新舊法比較之結果並
      無不同。至於販賣第一級毒品之刑罰，依修正前第4 條第
      1 項所規定為：「製造、運輸、販賣第一級毒品者，處死
      刑或無期徒刑；處無期徒刑者，得併科新臺幣1 千萬元以
      下罰金」，修正後第4 條第1 項之規定則將刑度提高為：
      「製造、運輸、販賣第一級毒品者，處死刑或無期徒刑；
      處無期徒刑者，得併科新臺幣2 千萬元以下罰金」。因此
      ，比較上述修正前、後之毒品危害防制條例相關條文，修
      正後之規定並無較有利於被告之情形，經綜合比較後，附
      表編號1 至6 之部分，自應依被告行為時即修正前之規定
      論處。是核被告所為如附表編號1 至6 所示之犯行，分別
      係犯修正前毒品危害防制條例第4 條第1 項之販賣第一級
      毒品罪，被告所為如附表編號7 所示之犯行，則係犯修正
      後毒品危害防制條例第4 條第1 項之販賣第一級毒品罪。
    (二)另查被告有犯罪事實欄第一段所載之前案紀錄，前案所處
      有期徒刑之刑均已執行完畢，有臺灣彰化地方法院檢察署
      刑案資料查註紀錄表及臺灣高等法院被告前案紀錄表各1
      份附卷可稽，其於受有期徒刑之執行完畢後，5 年內故意
      再犯本件最重本刑為有期徒刑以上之各罪，均屬累犯，除
      法定本刑為死刑、無期徒刑部分不得加重外，各應就併科
      罰金部分，依刑法第47條第1 項之規定加重其刑。
    (三)再按刑法第59條之酌減其刑，必須犯罪另有特殊之原因與
      環境等情狀，在客觀上足以引起一般之同情，認為確可憫
      恕，且即予宣告法定最低度之刑，猶嫌過重者，始有其適
      用，最高法院94年度臺上字第897 、1804號判決意旨參照
      。本件被告所犯販賣第一級毒品罪，其法定刑為死刑或無
      期徒刑，故是否應依刑法第59條之規定予以酌減，即應斟
      酌被告是否應與社會長期隔離為依據。查被告曾有施用毒
      品而入獄服刑之紀錄，惟自承早已戒除毒癮，證人乙○○
      、丙○○亦均於本院審理時證稱被告本身沒有施用毒品，
      顯見被告早年因施用毒品入獄後，已知毒品對個人危害及
      影響程度重大，一旦遭毒癮挾制，甚難自拔，而毒品以漸
      進方式侵害個人生命，危害性擴及吸毒者之家庭，並造成
      層出不窮之社會問題，乃眾所周知，惟被告自毒癮中脫困
      後，竟以販毒方式鼓勵或支持他人走向窮途末路，且被告
      每次販賣數量金額非微，證人乙○○亦因販賣海洛因案件
      遭判處重刑，可知被告並非最下游之販毒者，兼以其犯後
      竟屢屢飾詞狡辯，毫無悔意，不思幡然悔悟，提供檢警人
      員查緝其上游之線索，以救贖其罪過於萬一，圖以空言否
      認，耗費司法資源，期能免於法律之制裁，其惡性重大，
      莫此為甚，難認犯罪情狀何有情堪憫恕之處，是辯護意旨
      請求依刑法第59條之規定予以減刑，非有理由。
    (四)爰審酌被告前有多次施用毒品前科，有臺灣高等法院被告
      前案紀錄表、臺灣彰化地方法院檢察署刑案資料查註紀錄
      表附卷可稽，素行非佳，復無視於國家對於杜絕毒品犯罪
      之禁令，竟販售圖利，助長毒品之氾濫，危害國人健康之
      威脅非輕，且犯後猶匿詞矯飾，空言否認犯行，難認已有
      悔悟之意，又於自己戒毒後，從事販毒謀利營生，置他人
      生死於不顧，並斟酌其販毒之次數、金額、智識程度、家
      庭狀況等一切情狀，分別量處如附表一所示之刑，並定其
      應執行之刑，以昭炯戒。又被告經宣告為無期徒刑，主刑
      部分僅執行其一無期徒刑，並依刑法第37條第1 項規定，
      宣告褫奪公權終身。
    (五)關於沒收：
      供犯罪所用之物：
        按毒品危害防制條例第19條第1 項規定，犯該條例第4
        條至第9 條、第12條、第13條或第14條第1 項、第2 項
        之罪者，其供犯罪所用或因犯罪所得之財物，均沒收之
        。上開規定屬相對沒收主義之立法，依該條規定宣告沒
        收者，以屬於被告所有之供犯罪所用或因犯罪所得之物
        為限（最高法院93年度臺上字第462 號判決意旨參照）
        。查未扣案之行動電話一具（內含門號0000000000 號
        之SIM 卡），係以被告名義申辦之行動電話，有行動電
        話通聯紀錄附於本院卷宗可資參佐，被告亦自承該行動
        電話（含門號之SIM 卡）為其所有，而依上開通訊監察
        譯文等資料足認係供被告聯繫販賣毒品事宜，雖未扣案
        ，但無證據證明確已滅失（被告於本院審理時稱該行動
        電話在羈押期間已經由家人領回），仍應依毒品危害防
        制條例第19條第1 項規定宣告沒收，如不能或無法沒收
        ，追徵其價額或以其財產抵償之。
      因犯罪所得之財物：
        按毒品危害防制條例第19條第1 項規定，犯該條例第4
        條至第9 條、第12條、第13條或第14條第1 項、第2 項
        之罪者，其供犯罪所用或因犯罪所得之財物，均沒收之
        ，係採義務沒收主義。且金錢為代替物，重在兌換價值
        ，而不在原物，自難拘泥於沒收原物之理論，認沒收販
        賣毒品所得之金錢，以當場查獲扣押者為限，苟能證明
        其為販賣毒品所得之金錢，均應予以沒收（最高法院92
        年度臺上字第52 27 號判決參照）。是販賣毒品所得之
        金錢，無論已否扣案，如仍屬存在，即應依法沒收。經
        查，被告販賣如附表所示之毒品予證人乙○○、丙○○
        ，而獲取如附表「販賣所得」欄所示之款項（合計金額
        為71,000元），依證人乙○○、丙○○所述，價金均已
        給付，雖此部分販毒所得並未扣案，仍應依毒品危害防
        制條例第19條第1 項規定諭知沒收如主文欄所示，如全
        部或一部不能沒收時，以其財產抵償之。
據上論斷，應依刑事訴訟法第299 條第1 項前段，毒品危害防制
條例第4 條第1 項（修正前、後）、第19條第1 項，刑法第2 條
第1 項前段、第11條、第47條第1 項、第51條第3 款、第8 款、
第37條第1 項、第40條之1 ，判決如主文。
本案經檢察官賴志盛到庭執行職務。
中    華    民    國    99    年    1     月    26    日
                  刑事第七庭    審判長法  官  葉明松
                                      法  官  郭麗萍
                                      法  官  黃玉齡
以上正本證明與原本無異。
如不服本判決，應於收受判決後10日內向本院提出上訴書狀，並
應敘述具體理由；其未敘述上訴理由者，應於上訴期間屆滿後20
日內向本院補提理由書（均須按他造當事人之人數附繕本「切勿
逕送上級法院」）。
中    華    民    國    99    年    1     月    26    日
                                      書記官 黃鏽金
附錄論罪科刑法條：
修正前毒品危害防制條例第4條第1項
  製造、運輸、販賣第一級毒品者，處死刑或無期徒刑；處無期
  徒刑者，得併科新臺幣1 千萬元以下罰金。
修正後毒品危害防制條例第4條第1項
  製造、運輸、販賣第一級毒品者，處死刑或無期徒刑；處無期
  徒刑者，得併科新臺幣2 千萬元以下罰金。

司法院資訊處製作；財團法人民間司法改革基金會備份。
